【裁判字號】    98,訴,3011
【裁判日期】    990105
【裁判案由】    妨害風化
【裁判全文】
臺灣板橋地方法院刑事判決              98年度訴字第3011號
公  訴  人  臺灣板橋地方法院檢察署檢察官
被      告  甲○○
上列被告因妨害風化案件，經檢察官提起公訴（98年度偵字第
16494號），本院判決如下：
    主  文
甲○○共同意圖使女子與他人為性交之行為，而媒介以營利，處
有期徒刑肆月，如易科罰金，以新臺幣壹仟元折算壹日。扣案之
行動電話貳具（含0000000000、000000000
0號ＳＩＭ卡各壹張）沒收。
    事  實
一、甲○○自民國九十八年五月底起，以時薪新臺幣（下同）二
    百五十元之代價，受僱於真實姓名年籍不詳之成年人，擔任
    俗稱「馬伕」之司機工作，其與該成年人基於意圖使女子與
    他人為性交行為而媒介以營利之單一犯意聯絡，自九十八年
    五月底起至同年六月三日止，由該成年人以不詳方式招攬男
    客後，撥打甲○○使用之0000000000號、000
    0000000號行動電話，通知甲○○駕駛９５２－ＣＥ
    號計程車，載送成年女子阮氏秋賢前往指定地點，共同媒介
    阮氏秋賢與不特定男客從事性交行為，每次代價為三千元，
    阮氏秋賢可抽取其中一千元，其餘二千元則交予甲○○，由
    甲○○先行扣除自己應得之薪資後，再將餘款轉交該名成年
    人，前後媒介阮氏秋賢與不特定男客從事性交易共二、三次
    。嗣於九十八年六月三日晚間六時四十分許，甲○○駕車載
    送阮氏秋賢前往臺北縣中和市○○街三十二號「景安精品旅
    館」從事性交易時，為警先臨檢查獲阮氏秋賢，再於臺北縣
    中和市○○路六十八號前，查獲正在該處等候之甲○○，而
    循線查悉上情，並扣得甲○○所有、供其與該名成年男子及
    阮氏秋賢聯繫使用之行動電話二具（含000000000
    0、0000000000號ＳＩＭ卡各一張）。
二、案經臺北縣政府警察局中和第一分局移送臺灣板橋地方法院
    檢察署檢察官偵查起訴。
    理  由
甲、證據能力部分：
一、按被告以外之人於審判外之言詞或書面陳述，除法律有特別
    規定者外，不得作為證據。被告以外之人於審判外之陳述，
    雖不符刑事訴訟法第一百五十九條至第一百五十九條之四之
    規定，而經當事人於審判程序同意作為證據，法院審酌該言
    詞陳述或書面陳述作成時之情況，認為適當者，亦得為證據
    。當事人、代理人或辯護人於法院調查證據時，知有同法第
    一百五十九條第一項不得為證據之情形，而未於言詞辯論終
    結前聲明異議者，視為有前項之同意，刑事訴訟法第一百五
    十九條第一項、第一百五十九條之五分別定有明文。
二、有關證人阮氏秋賢於警詢、偵查中供述之證據能力，被告甲
    ○○業於本院九十八年十二月十日準備程序進行中，供陳：
    對證據能力沒有意見，同意引為審判期日調查之證據等語明
    確，迄本院言詞辯論終結前，復未對上開證據之證據能力聲
    明異議，另陳稱：不需再與阮氏秋賢對質等語在卷，本院審
    酌前開證據之取得，並無不當取供或證明力明顯過低之瑕疵
    ，亦認以之作為證據，要屬適當，是以依刑事訴訟法第一百
    五十九條之五之規定，證人阮氏秋賢於警詢及偵查中之供述
    ，均有證據能力。
乙、實體方面：
一、訊據被告甲○○固坦承自九十八年五月底起至同年六月三日
    止，以時薪二百五十元之代價，受僱於真實姓名年籍不詳之
    成年人，負責載送阮氏秋賢前往臺北縣中和市○○街三十二
    號「景安精品旅館」等各指定地點，並收受阮氏秋賢交付之
    二千元，扣除自己應得薪資後，再將餘款交予該不詳成年人
    等情不諱，惟矢口否認有何意圖使女子與他人為性交之行為
    而媒介以營利之犯行，辯稱︰伊是計程車司機，有客人叫車
    伊就載送，不算是「馬伕」，不知道阮氏秋賢是與男客從事
    性交易，伊與該不詳成年人並無犯意聯絡及行為分擔云云。
    經查：
  (一)九十八年五月底起至同年六月三日止，阮氏秋賢係由被告載
    送，前往臺北縣中和市○○街三十二號「景安精品旅館」等
    指定地點，以每次三千元之代價，與不特定男客從事性交行
    為，前後共二、三次，阮氏秋賢每次可抽取一千元，其餘二
    千元則均交付被告之事實，業據證人阮氏秋賢於警詢、偵查
    中結證綦詳（見偵查卷第七頁至第十頁、第三十六頁至第三
    十八頁），並有在阮氏秋賢身上查獲之保險套七個及被告持
    用之行動電話二具（含0000000000、00000
    00000號ＳＩＭ卡各一張）扣案可證，被告亦自承：伊
    是以時薪二百五十元之代價，受僱於真實姓名年籍不詳之成
    年人，由該成年人通知伊載送阮氏秋賢前往指定地點，伊等
    候阮氏秋賢再度上車時，即收受阮氏秋賢交付之二千元，由
    伊先行扣除自己應得之薪資，再將餘款交予該不詳成年人等
    情不諱，足認僱用被告之該名成年人以不詳方式招攬男客後
    ，即通知被告載送阮氏秋賢前往指定地點，媒介阮氏秋賢與
    不特定男客以每次三千元之價格從事性交行為，取得之利潤
    再由被告與該成年人依約定方式朋分，被告就媒介阮氏秋賢
    與不特定男客從事性交行為以營利之犯行，與該名成年人有
    犯意聯絡及行為分擔，實已甚為明確。
  (二)被告雖辯稱：伊是計程車司機，有客人叫車伊就載送，不知
    道阮氏秋賢係與男客從事性交易之應召女子云云。然證人阮
    氏秋賢於偵查中已另證稱：伊將錢交給被告時未說是什麼錢
    ，錢直接交給被告，被告就知道了等語明確（見偵查卷第三
    十七頁），對照被告於本院審理時自承：一般叫車不會以時
    薪計算，叫車的那人說是要載送固定小姐，時間較長，所以
    用時薪計算，伊是載送阮氏秋賢前往指定地點，等候阮氏秋
    賢再度上車時，阮氏秋賢才有錢給伊等語，以及九十八年六
    月三日晚間六時四十分許，被告確係載送阮氏秋賢前往「景
    安精品旅館」後，在附近等候時為警查獲之情節以觀，顯然
    被告對於其係載送阮氏秋賢前往指定地點與不特定男客從事
    性交易一事，依照其成年人之通常智識程度及社會經驗，實
    無從諉為不知，然其仍受僱於該不詳成年人，並分擔媒介阮
    氏秋賢與不特定男客從事性交行為以營利之部分構成要件行
    為，自應與該成年人共負相同罪責。被告所辯上情，洵屬卸
    責之虛詞，委無可採。
  (三)綜上所述，本案事證明確，被告犯行堪予認定。
三、核被告所為，係犯刑法第二百三十一條第一項之意圖使女子
    與他人為性交之行為而媒介以營利罪。被告就上開犯行，與
    真實姓名年籍不詳之成年人有犯意聯絡及行為分擔，為共同
    正犯。被告自九十八年五月底起至九十八年六月三日止，媒
    介阮氏秋賢與不特定男客從事性交行為二、三次，乃基於單
    一營利意圖所為，本質上具有反覆、延續性行為之特徵，於
    刑法評價上，應認係集合多數犯罪行為而成立之獨立犯罪型
    態之集合犯，僅論以一罪。爰審酌被告所為有害社會善良風
    俗，惟其素行尚可，媒介性交易之次數不多，時間不長，暨
    其智識程度、犯罪之手段、因貪圖一己私利而犯案之犯罪動
    機，以及否認犯罪之犯後態度等一切情狀，量處如主文所示
    之刑，並諭知易科罰金之折算標準。扣案之行動電話二具（
    含0000000000、0000000000號ＳＩＭ
    卡各一張），係被告所有，供其與該不詳成年人聯繫載送阮
    氏秋賢前往各地從事性交易使用之物，業據被告於本院審理
    時供述在卷，爰依刑法第三十八條第一項第二款之規定宣告
    沒收。至於在阮氏秋賢身上扣得之保險套七個及行動電話一
    具，既非被告或共犯所有，又非違禁物，爰不併予宣告沒收
    ，附此敘明。
據上論斷，應依刑事訴訟法第二百九十九條第一項前段，刑法第
二十八條、第二百三十一條第一項、第四十一條第一項前段、第
三十八條第一項第二款，判決如主文。
本案經檢察官賴建如到庭執行職務。
中    華    民    國    99    年    1     月    5     日
                  刑事第四庭  審判長法  官  樊季康
                                    法  官  徐子涵
                                    法  官  劉元斐
上列正本證明與原本無異。
如不服本判決，應於判決送達後10日內敘明上訴理由，向本院提
出上訴狀 (應附繕本) ，上訴於臺灣高等法院。其未敘述上訴理
由者，應於上訴期間屆滿後20日內向本院補提理由書「切勿逕送
上級法院」。
                                    書記官  張懿端
中    華    民    國    99    年    1     月    12    日
附錄本案論罪科刑所引法條
刑法第二百三十一條
意圖使男女與他人為性交或猥褻之行為，而引誘、容留或媒介以
營利者，處五年以下有期徒刑，得併科十萬元以下罰金。以詐術
犯之者，亦同。
公務員包庇他人犯前項之罪者，依前項之規定加重其刑至二分之
一。

司法院資訊處製作；財團法人民間司法改革基金會備份。
